【裁判字號】    97,交聲,2391
【裁判日期】    971022
【裁判案由】    聲明異議
【裁判全文】
臺灣高雄地方法院交通事件裁定        97年度交聲字第2391號
原處分機關  交通部公路總局高雄區監理所
異  議  人
即受處分人  甲○○
上列異議人因交通違規案件，對於交通部公路總局高雄區監理所
民國97年9 月19日所為之處分（原處分：高監營裁字第裁80-BE0
000000號）聲明異議，本院裁定如下：
    主  文
異議駁回。
    理  由
一、原處分意旨略以：異議人即受處分人甲○○之車號L96-336
    號重型機車，於民國96年12月5 日下午7 時43分許，違規停
    放在高雄市○○○路禁止臨時停車處所，經高雄市政府警察
    局交通警察大隊員警舉發，並於97年1 月3 日依異議人之戶
    籍地為合法寄存送達，異議人逾期未繳納罰鍰，爰依法罰鍰
    鍰新台幣（下同）1,200元等語。
二、聲明異議意旨略以：異議人因而未收到違規通知單，進而未
    於期限內繳納罰鍰，並非故意逾期不繳納，爰依法聲明異議
    ，請撤銷原處分等語。
三、按汽車駕駛人停車時，在禁止臨時停車處所停車，處600 元
    以上1,200 元以下罰鍰，道路交通管理處罰條例第56條第1
    項第1 款定有明文。次按逕行舉發者，應按已查明之資料填
    註車牌號碼、車輛種類、車主姓名及地址，由舉發機關送達
    被通知人；有關文書送達之程序，依行政程序法之規定，違
    反道路交通管理事件統一裁罰基準及處理細則第11條第1 項
    第3 款及第5 條分別定有明文。而行政程序法第74條第1 項
    、第2 項規定：「送達，不能依前2 條規定為之者，得將文
    書寄存送達地之地方自治或警察機關，並作送達通知書2 份
    ，1 份黏貼於應受送達人住居所、事務所、營業所或其就業
    處所門首，另1 份交由鄰居轉交或置於該送達處所信箱或其
    他適當位置，以為送達。前項情形，由郵政機關為送達者，
    得將文書寄存於送達地之郵政機關。」末按違反道路交通管
    理事件行為人，未依規定自動繳納罰鍰，或未依規定到案聽
    候裁決，處罰機關應依基準表於舉發違反道路交通管理事件
    通知單送達且逾越應到案期限60 日 之3 個月內，逕行裁決
    之，違反道路交通管理事件統一裁罰基準及處理細則第44條
    定有明文，此屬法律授權主管機關就裁罰事宜所訂定之裁量
    基準，其罰鍰之額度並未逾越法律明定得裁罰之上限，且寓
    有避免各行政機關於相同事件恣意為不同裁罰之功能，亦非
    法所不許。
四、經查：
(一)異議人之車號L96-336 號重型機車，於96年12月5 日下午7
    時43分許，違規停放在高雄市○○○路禁止臨時停車處所，
    經警舉發之事實，有高雄市政府警察局交通大隊97年9 月8
    日高市警交三字第0970024299號函所附送達證書及舉發照片
    各1 張（見本院卷第16至18頁）附卷可稽，業經異議人坦承
    屬實，是異議人確有上開遭舉發之違規事實，應堪認定。
(二)異議人籍設高雄縣湖內鄉○○路○ 段107 號之事實，有個人
    基本資料查詢單1 紙（見本院卷第21頁）在卷可參，業據異
    議人自承明確。而員警因異議人上開違規事實，經製作通知
    單舉發，並委託郵政機關按上址送達，於97年1 月3 日投遞
    而無人收受，投遞人員乃於同日依行政程序法第74條之規定
    製作送達通知書2 份，將其中1 份黏貼於異議人上開戶籍地
    址門首，另1 份寄存於大湖郵局，而完成送達程序等情，此
    有上揭送達證書在卷為憑。準此以言，本件違規舉發通知單
    之送達程序並無任何違法之處。是異議人辯稱未收受舉發通
    知書等語，尚非可採。
(三)本件異議人既未自動繳納罰鍰，亦未依規定到案聽候裁決者
    ，則交通部公路總局高雄區監理所依標準表逕行裁決規定之
    金額處以1,200 罰鍰，此有交通部公路總局高雄區○○○○
    ○道路交通管理事件裁決書1 份（見本院卷第10頁）附卷可
    稽，揆諸上揭法條說明意旨，於法亦無不合。
五、從而，原處分於法並無違誤，本件異議洵無理由，應予以駁
    回。
六、據上論斷，依道路交通案件處理辦法第19條，裁定如主文。
中    華    民    國    97    年    10    月    22    日
                    交通法庭  法  官   李俊霖
以上正本證明與原本相同。
如不服本裁定，應於收受送達後五日內，提出抗告。
中    華    民    國    97    年    10    月    22    日
                              書記官   武凱葳


司法院資訊處製作；財團法人民間司法改革基金會備份。
